---
title: "Исследование вредоносной активности в домене Windows"
format: 
  md:
    output-file: README.md
---

## Цель работы

1 Закрепить навыки исследования данных журнала Windows Active Directory
2 Изучить структуру журнала системы Windows Active Directory
3 Зекрепить практические навыки использования языка программирования R для обработки данных
4 Закрепить знания основных функций обработки данных экосистемы tidyverse языка R

### Ход выполнения

1 Импортируйте данные в R. Это можно выполнить с помощью `jsonlite::stream_in(file())` . Датасет находится по адресу [ссылка](https://storage.yandexcloud.net/iamcth-data/dataset.tar.gz).

```{r Import}
library(jsonlite)
library(tidyverse)
library(xml2)
library(rvest)

untar(tarfile = "dataset.tar.gz", exdir = "./")
data <- jsonlite::stream_in(file("caldera_attack_evals_round1_day1_2019-10-20201108.json"), verbose = FALSE)
```

1 1 Импортируем справочник по кодам журнала Windows

```{r Import Windows}
webpage_url <- "https://learn.microsoft.com/en-us/windows-server/identity/ad-ds/plan/appendix-l--events-to-monitor"
webpage <- xml2::read_html(webpage_url)
event_df <- rvest::html_table(webpage)[[1]]
```

1 2 Приведем справочник к tidy формату

```{r Tidy Windows}
clean_event_df <- event_df %>%
  rename(., 
         Current_Windows_Event_ID=1,
         Legacy_Windows_Event_ID=2,
         Potential_Criticality=3,
         Event_Summary=4
         ) %>%
  mutate(.,
         Current_Windows_Event_ID = as.integer(Current_Windows_Event_ID),
         Legacy_Windows_Event_ID = as.integer(Legacy_Windows_Event_ID)
         )
glimpse(clean_event_df)
```

2 Привести датасеты в вид “аккуратных данных”, преобразовать типы столбцов в соответствии с типом данных

```{r Tidy}
data <- data %>%
  rename(., 
         metadata = `@metadata`, 
         timestamp = `@timestamp`
  ) %>%
  mutate(., timestamp = as.POSIXct(timestamp, format = "%Y-%m-%dT%H:%M:%OSZ", tz = "UTC"))
```

3 Просмотрим общую структуру данных с помощью функции glimpse()

```{r}
glimpse(data)
```

4 Раскройте датафрейм избавившись от вложенных датафреймов. Для обнаружения таких можно использовать функцию `dplyr::glimpse()` , а для раскрытия вложенности – `tidyr::unnest()` . Обратите внимание, что при
раскрытии теряются внешние названия колонок – это можно предотвратить если использовать параметр `tidyr::unnest(..., names_sep = )` 

```{r Unnest}
data_clean <- data %>%
  unnest(
    cols = c(metadata, event, log, host, agent, ecs),
    names_sep = "_",
    keep_empty = TRUE
  ) %>%
  unnest(
    cols = winlog,
    names_sep = "_",
    keep_empty = TRUE
  ) %>%
  unnest(
    cols = c(winlog_event_data, winlog_user, winlog_user_data, winlog_process),
    names_sep = "_",
    keep_empty = TRUE
  ) %>%
  mutate(., 
        event_created = as.POSIXct(event_created, format = "%Y-%m-%dT%H:%M:%OSZ", tz = "UTC")
  )
```

5 Минимизируйте количество колонок в датафрейме – уберите колоки с единственным значением параметра

```{r Minimization}
data_clean_min <- data_clean %>%
  select(where(~ n_distinct(.x) > 1))
```

6 Какое количество хостов представлено в данном датасете?

```{r Host count}
print(data_clean_min %>%
  pull(winlog_computer_name) %>%
  na.omit() %>%
  unique() %>%
  length())
```

7 Подготовьте датафрейм с расшифровкой Windows Event_ID, приведите типы данных к типу их значений

`✅✅✅`

8 Есть ли в логе события с высоким и средним уровнем значимости? Сколько их?

```{r Analyse}
result <- data_clean_min %>%
  left_join(., clean_event_df, by=c("event_code"="Current_Windows_Event_ID")) %>%
  filter(., Potential_Criticality == "High" | Potential_Criticality == "Medium" | Potential_Criticality == "Medium to High")

result
```

## Оценка результата

 В результате анализа журнала Windows оказалось, что потенциально опасных событий нет.

## Вывод

Таким образом, мы:
- закрепили навыки исследования данных журнала Windows Active Directory
- изучили структуру журнала системы Windows Active Directory
- закрепили практические навыки использования языка программирования R для обработки данных
- Закрепили знания основных функций обработки данных экосистемы tidyverse языка R